# 参加俱乐部的会费问题

提问人：sjzhw16828 时间：2010-03-29 09:53:10
以公司的名义缴纳的俱乐部会费如何入账？因为可以转让、继承，是否可以作为一种投资来核算？或者计入长期待摊费用？摊销额计入那个科目？若作为业务招待费是否可以税前扣除？

回答人：chenyiwei
回复 楼主 sjzhw16828 的帖子一般不作为投资核算。 对于可以转让的会费，一般作为无形资产处理。 对于不可转让的会员资格费，再区分为两种情况：（ 1 ）如果仅限于取得会员资格，不能在以后享受低于非会员价格的优惠或者免费服务的，应当费用化处理；
（ 2 ）如果在取得资格之外，还可以享受有优惠服务的，可以作为长期待摊费用，在资格的有效期内摊销，但摊销期限最长不超过俱乐部的营业执照上注明的剩余经营年限。

回答人：chenyiwei
回复 藤椅 sjzhw16828 的帖子实务中摊销额多数作为业务招待费的组成部分，与其他业务招待费一起按照业务招待费的限额规定扣除。